最高法院刑事判決                                八十七年度台上字第一五九號
    上  訴  人  乙○○
                丙○○
                甲○○
                丁○○
    共      同
    選任辯護人  王進勝律師
                吳賢明律師
                吳建勛律師
右上訴人等因盜匪案件，不服台灣高等法院高雄分院中華民國八十六年九月九日第二
審判決（八十六年度上訴字第一五六六號，起訴案號：台灣高雄地方法院檢察署八十
六年度偵字第二三九○號），提起上訴，本院判決如左：
    主  文
原判決關於乙○○、甲○○、丁○○暨丙○○盜匪部分均撤銷，發回台灣高等法院高
雄分院。
    理  由
原判決撤銷第一審關於上訴人甲○○、丁○○部分不當之判決，改判仍論處其等共同
連續意圖為自己不法所有，以強暴致使不能抗拒而取他人之物罪刑，另維持第一審論
處上訴人乙○○、丙○○共同連續意圖為自己不法所有以強暴致使不能抗拒而取他人
之物罪刑，駁回其等在第二審之上訴，固非無見。
惟查：(一)有罪之判決書，應記載犯罪之事實，諸凡有關犯罪之時間、地點、方法、態
樣以及其他與適用法律有關之事項，均應為詳實之記載，始足為適用法律之依據。原
判決附表一編號一雖記載「……上訴人持刀上二樓搖醒吳榮和夫妻，以刀抵住二人要
害，並以衣物覆蓋住吳榮和夫妻之頭部，命趴下不得抬頭，致吳某夫妻不能抗拒再搜
刮強取二樓之財物……」等語，惟就上訴人等是否確自吳榮和夫妻處分別取得財物﹖
財物之種類及數量各若干﹖事關上訴人等此部分犯行究應成立何罪責及取得財物應否
發還，原判決均未明確認定，詳實記載，自不足為適用法律之依據。(二)判決理由之
述均應依憑證據，且須與卷內之證據資料相適合，否則即有判決理由不備或證據與理
由矛盾之違法。原判決係依憑上訴人等之自白及被害人之指訴認上訴人等分別有原判
決附表一所示之犯行，惟上訴人乙○○、丙○○、丁○○等人於警訊時係供承強取原
判決附表一編號四之被害人沈美珠之金戒指「三只」，被害人沈美珠亦指訴遭上訴人
等強行取走金戒指「三只」（見左分刑字第一一八○號警卷），原判決竟認上訴人等
強取沈美珠之金戒指「一只」。另原判決附表一編號七之被害人陳豐裕係供稱被強行
搜走現金新台幣（下同）三萬五千元、勞力士錶一只，大約共價值十四萬五千元（見
左分刑字第八六一號警卷第二十五頁反面，一審卷第六十九頁反面），原判決認勞力
士錶價值十四萬元。原判決上開部分難謂無證據與理由矛盾之違誤。又原判決附表一
編號十五之被害人邱俊源、鍾永光於警訊時分別供稱上訴人等尚強取其所有之金項鍊
一條約壹兩多重，價值約一萬五千元及身分證件（見左分刑字第一一八○號警卷），
原判決就此部分漏未記載，亦有未洽，以上或為上訴意旨所指摘或為本院得依職權調
查之事項，應認原判決關於乙○○、甲○○、丁○○暨丙○○盜匪部分有撤銷發回更
審之原因。
據上論結，應依刑事訴訟法第三百九十七條、第四百零一條，判決如主文。
中      華      民      國    八十七    年      一      月     十五     日
                              最高法院刑事第九庭
                                  審判長法官  謝  家  鶴
                                        法官  羅  一  宇
                                        法官  花  滿  堂
                                        法官  陳  世  淙
                                        法官  劉  介  民
      右正本證明與原本無異
                                              書  記  官
中      華      民      國    八十七    年      一      月     十七     日
